# 不同类型长期股权投资形成后的分红的会计处理

提问人：fangdaojun 时间：2019-01-30 15:29:16
A 公司的净资产的账面价值和公允价值均是 900 万（其中实收资本 500万，未分配利润 400 万），B 公司拟收购 A 公司全部或部分股权，收购后的第三年拟分红收购日历史形成的未分配利润 400 万，这些分红该如何进行会计处理，具体情形如下： 1 、B 公司用现金 900 万收购 A 公司 100%股权，B 公司将 A 公司纳入自己的合并报表范围，请问 A 公司分红 400万，B 公司单体报表是确认投资收益还是确认投资成本的收回？B 公司的合并报表又该如何处理？ 2 、B 公司用现金 360 万收购 A 公司 40% 股权（重大影响），B 公司应收到的分红 160 万是确认投资收益还是投资成本的收回？ 3 、B公司用现金 45 万收购 A 公司5% 股权（三无），B 公司应收到的分红 20 万是确认投资收益还是投资成本的收回？

回答人：chenyiwei
1 、收购 100%股权（控制）：分红时单户报表确认投资收益，同时考虑长投减值问题。（《企业会计准则解释第 3 号》第一条）；B的合并报表层面，因系内部交易，故无影响。
2 、收购 40%（重大影响）：因系权益法核算，故收到分红冲减投资账面价值。
可确认的投资收益仅限于取得股权后被投资方所获取的净利润的相应份额。
3 、收购 10%（三无投资）：与情形 1 下个别报表层面的处理相同。

提问人：fangdaojun 时间：2019-01-30 22:05:05
陈版:1、收购形成权益法的长投，对已宣告但尚未发放的股利要确认应收股利并冲减长投的投资成本，不能确认投资收益; 同时，可确认的投资收益仅为取得投资后的盈余所享有的份额，那么取得投资后收到的分红还要区分是投资前产生的还是投资后产生的，这在实务中有时可能较难区分，假如可以区分，对投资前收益的分红只能冲减长投的账面价值，不能确认投资收益；
2 、收购形成的成本法核算的长投，为什么对于投资前形成的分红，不和权益法一样冲减长投的账面价值，而要先确认投资收益同时考虑长投的减值呢？

回答人：chenyiwei
1 、权益法下收到分红不区分来源于投资前还是投资后的收益，均冲减长投账面价值。一般是先冲减损益调整，损益调整冲减至零后再冲减投资成本。
2 、这是 2009 年 IFRS的一项修改，据说是为了简化会计处理。